臺灣臺南地方法院刑事判決　　　　　 100年度交簡上字第55號
上　訴　人　臺灣臺南地方法院檢察署檢察官
被　　　告　蕭克琍
上列上訴人因被告過失傷害案件，不服本院100年度交簡字第255
號中華民國100年3月31日第一審刑事簡易判決（聲請簡易判決處
刑案號：99年度偵緝字第1397號），提起上訴，本院管轄之第二
審合議庭判決如下：
    主  文
上訴駁回。
    事實及理由
一、被告蕭克琍經合法傳喚，無正當之理由不到庭，爰依刑事訴
    訟法第四百五十五條之一第三項準用第三百七十一條之規定
    ，不待其陳述，逕行判決。
二、本案經本院審理結果，認原審以被告犯刑法第二百八十四條
    第一項前段之過失傷害罪，依刑事訴訟法第四百四十九條第
    一項前段、第四百五十四條第二項，道路交通管理處罰條例
    第八十六條第一項，刑法第二百八十四第一項前段、第六十
    二條前段、第四十一條第一項前段，刑法施行法第一條之一
    ，判處被告拘役四十日，並諭知易科罰金之折算標準，其認
    事用法及量刑均無不當，應予維持，並引用第一審刑事簡易
    判決書記載之事實、證據及理由（如附件）。
三、檢察官循告訴人傅高強請求而提起上訴意旨略以：被告係於
    肇事後，告訴人已自行撥打一一○向有偵查犯罪權限之機關
    或人員告訴，在警員發現被告有過失傷害罪嫌之前提下始向
    警員坦承肇事，不符自首之要件，惟原審卻以被告合乎自首
    規定為由，量處被告拘役四十日，如易科罰金，以新臺幣一
    千元折算一日，告訴人難以甘服，請求將原判決撤銷，更為
    適當合法之判決等語。惟按刑法第六十二條所謂未發覺之罪
    ，凡有追訴偵查權之機關，不知有犯罪之事實，或雖知有犯
    罪事實，而不知犯罪人為何人者，均屬之。次按犯人在犯罪
    未發覺之前，向該管公務員告知其犯罪，而不逃避接受裁判
    ，即與刑法第六十二條前段規定自首之條件相符，不以言明
    「自首」並「願受裁判」為必要（最高法院六十三年臺上字
    第一一○一號判例意旨參照）。經查，本件交通事故發生後
    ，臺南市警察局交通警察隊警員翁國洲據報到場處理，被告
    在警員翁國洲尚不知何人為肇事車輛之駕駛人前，即向前來
    現場處理交通事故之警員翁國洲自承係肇事車輛駕駛人乙情
    ，有警員翁國洲出具之臺南市○○○道路交通事故肇事人自
    首情形紀錄表一紙在卷可稽（見警卷第十七頁），揆諸前開
    說明，堪認被告確已於其犯罪未被發覺之前，向具有偵查犯
    罪職權之公務員申告犯罪事實而成立自首無訛，原審認被告
    符合自首之規定並依法減輕其刑，洵無違誤。此外，上訴意
    旨並未指摘原審判決有任何認事用法違背法令之處，是其上
    訴，為無理由，應予駁回。
據上論斷，應依刑事訴訟法第四百五十五條之一第一項、第三項
、第三百六十四條、第三百六十八條、第三百七十一條、第三百
七十三條，判決如主文。
本案經檢察官莊玲如到庭執行職務。
中    華    民    國   100    年    7     月    28    日
                  刑事第十四庭  審判長法  官  陳金虎
                                      法  官  周紹武
                                      法  官  孫淑玉
以上正本證明與原本無異。
本件不得上訴。
                                      書記官  方秀貞
中    華    民    國   100    年    7     月    28    日
附錄本案論罪科刑法條：
中華民國刑法第284條
（過失傷害罪）
因過失傷害人者，處 6 月以下有期徒刑、拘役或 5 百元以下罰
金，致重傷者，處 1 年以下有期徒刑、拘役或 5 百元以下罰金
。
從事業務之人，因業務上之過失傷害人者，處 1 年以下有期徒
刑、拘役或 1 千元以下罰金，致重傷者，處 3 年以下有期徒刑
、拘役或 2 千元以下罰金。